臺灣高雄地方法院刑事判決　　　　　　　100年度訴字第448號
公　訴　人　臺灣高雄地方法院檢察署檢察官
被　　　告　盧進添
上列被告因毒品危害防制條例案件，經檢察官提起公訴（99年度
偵字第35452 號），經本院合議庭裁定由受命法官獨任行簡式審
判程序，判決如下：
    主  文
盧進添施用第一級毒品，累犯，處有期徒刑拾月。扣案海洛因壹
包（含包裝袋，檢驗後淨重零點零參陸公克），沒收銷燬之。
    事  實
一、盧進添前因違反肅清煙毒條例案件，經本院82年度訴字第97
    號、83年度訴緝字第145 號分別判處有期徒刑3 年2 月、3
    年4 月及褫奪公權2 年確定，2 罪接續執行，於民國85年6
    月4 日假釋出監，嗣經撤銷假釋執行殘刑4 年1 月13日，再
    經本院96年度聲減字第997 號裁定減刑為有期徒刑1 年8 月
    、1 年7 月及褫奪公權1 年確定，並於96年7 月16日因徒刑
    執行完畢出監。復因施用毒品案件，經本院97年度審毒聲字
    第1680號裁定送觀察、勒戒後，認有繼續施用毒品傾向，再
    經本院98年度審毒聲字第422 號裁定令入戒治處所施以強制
    戒治，甫於99年1 月20日因停止處分執行出監，並經臺灣高
    雄地方法院檢察署檢察官以99年度戒毒偵字第29號以強制戒
    治期滿為不起訴處分確定。詎仍不知悔改，明知海洛因係經
    政府公告，列為毒品危害防制條例第2 條第2 項第1 款之第
    一級毒品，未經許可不得持有、施用，竟於強制戒治執行完
    畢釋放後5 年內，基於施用第一級毒品海洛因之犯意，於99
    年10月4 日22時，在高雄市大社區（99年12月25日改制前為
    高雄縣大社鄉○○○路151 號之住處內，將海洛因摻水以針
    筒注射之方式，施用第一級毒品海洛因1 次。嗣於同年月7
    日9 時許，在高雄市○○街45巷口，因行跡可疑為警盤查，
    並扣得盧進添丟棄於地之第一級毒品海洛因1 包（毛重0.28
    公克，檢驗後淨重為0.036 公克），經採集其尿液送驗後，
    結果呈海洛因代謝物之嗎啡陽性反應，而查悉上情。
二、案經高雄市政府警察局移送臺灣高雄地方法院檢察署檢察官
    偵查起訴。
    理  由
一、本件被告盧進添所犯係死刑、無期徒刑、最輕本刑為3 年以
    上有期徒刑以外之罪，其於準備程序中就被訴事實為有罪之
    陳述，經法官告知簡式審判程序之旨，並聽取公訴人及被告
    之意見後，認為適宜由受命法官獨任進行簡式審判程序，依
    刑事訴訟法第273 條之1 第1 項規定，裁定由受命法官獨任
    進行審判程序。又本件之證據調查，依刑事訴訟法第273 條
    之2 規定，不受同法第159 條第1 項、第161 條之2 、第16
    1 條之3 、第163 條之1 及第164 條至第170 條規定之限制
    ，均合先敘明。
二、認定事實之證據及理由：
  (一)上開犯罪事實，業據被告於警詢、偵查及本院坦承不諱（見
    臺灣高雄地方法院檢察署99年度偵字第35452 號卷《下稱偵
    查卷》第3 頁背面、第47頁、本院100 年度審訴字第198 號
    卷《下稱本院卷(一)》第23頁背面、本院100 年度訴字第448
    號卷《下稱本院卷(二)》第29頁），其對警方經其同意採尿送
    驗，提供乾淨空瓶予被告親自排放尿液之過程，亦不爭執（
    見偵查卷第3 頁背面）。被告之尿液送驗結果，經高雄市立
    凱旋醫院以氣相層析質譜儀法(GC/MS) 確認檢驗結果，呈海
    洛因代謝物之嗎啡陽性反應，有該院99年11月22日轉碼編號
    ：A00000000 號濫用藥物尿液檢驗報告、濫用藥物尿液檢體
    監管紀錄表、高雄市政府警察局前鎮分局查獲煙毒麻醉藥品
    案件犯罪嫌疑人姓名對照表（尿液編號：I-924 ）各1 紙在
    卷為證（見偵查卷第13、14、49頁）。扣案白色粉末1 包（
    毛重0.28公克，檢驗前淨重0.045 公克、檢驗後淨重0.03 6
    公克），經高雄市立凱旋醫院以氣相層析質譜儀（GC/MS ）
    法確認檢驗結果，確實檢出第一級毒品海洛因，有高雄市政
    府警察局前鎮分局扣押筆錄、扣押物品目錄表各1 份、採證
    照片4 張、高雄市政府警察局前鎮分局一心派出所查獲毒品
    危害防制條例毒品初步檢驗報告單1 紙（見偵查卷第5 至12
    頁）及高雄市立凱旋醫院100 年1 月11日高市凱醫驗字第14
    661 號濫用藥物成品檢驗鑑定書1 紙在卷為憑（見本院卷(一)
    第14-1頁），足認被告自白與事實相符。
  (二)關於扣案之第一級毒品海洛因1 包，被告於警詢時固供稱：
    伊是於99年10月7 日8 時許，在高雄市鳳山區○○○路加油
    站前遇到綽號叫「忠仔」的男子向其購買等語（見偵查卷第
    3 頁背面），於偵查中供稱：毒品來源係伊查獲當天要去工
    作在五甲一路加油站向叫「阿德」之男子購買的等語（見偵
    查卷第48頁），惟其於本院審理時改供稱：扣案海洛因1 包
    係伊於99年10月4 日購買施用後剩下，放在身上的等語（見
    本院卷(一)第23頁背面、本院卷(二)第20、29頁）。被告對於持
    有扣案海洛因1 包之時間供述前後不一，因除被告之自白外
    ，查無證據足以佐證被告持有扣案海洛因1 包之時間為何，
    依罪疑唯有利於被告認定之原則，應依被告於本院審理時所
    述，認定扣案之第一級毒品海洛因1 包為被告於99年10月4
    日施用後剩餘之毒品。
  (三)被告前因施用毒品案件，經本院97年度審毒聲字第1680號裁
    定送觀察、勒戒後，認有繼續施用毒品傾向，再經本院98年
    度審毒聲字第422 號裁定令入戒治處所施以強制戒治，甫於
    99年1 月20日因停止處分執行出監，並經臺灣高雄地方法院
    檢察署檢察官以99年度戒毒偵字第29號以強制戒治期滿為不
    起訴處分確定，有臺灣高等法院被告前案紀錄表在卷可稽。
    是被告於經強制戒治執行完畢後，於5 年內再犯本件施用第
    一級毒品犯行，檢察官逕行起訴，即無不合。
  (四)從而，被告施用第一級毒品海洛因1 次之犯行堪以認定，應
    依法論科。
三、論罪科刑：
  (一)查海洛因係屬毒品危害防制條例第2 條第2 項第1 款之第一
    級毒品。核被告所為，係犯毒品危害防制條例第10條第1 項
    施用第一級毒品罪。其持有第一級毒品海洛因之低度行為，
    應為施用第一級毒品海洛因之高度行為所吸收，不另論罪。
    被告前因違反肅清煙毒條例案件，經本院82年度訴字第97號
    、83年度訴緝字第145 號分別判處有期徒刑3 年2 月、3 年
    4 月及褫奪公權2 年確定，2 罪接續執行，於85年6 月4 日
    假釋出監，嗣經撤銷假釋執行殘刑4 年1 月13日，再經本院
    96年度聲減字第997 號裁定減刑為有期徒刑1 年8 月、1 年
    7 月及褫奪公權1 年確定，並於96年7 月16日因徒刑執行完
    畢出監，有臺灣高等法院被告前案紀錄表在卷可憑，其受有
    期徒刑執行完畢後，於5 年內故意再犯本件有期徒刑以上之
    罪，為累犯，應依刑法第47條第1 項規定，加重其刑。爰審
    酌被告前因施用毒品甫經強制戒治執行完畢，猶未戒除施用
    毒品惡習，仍為本案施用第一級毒品海洛因犯行，其施用毒
    品之行為不僅戕害自身身心健康，亦間接影響社會治安，惟
    念其坦承犯行，所犯施用毒品罪乃屬戕害自身身心健康行為
    ，反社會性之程度較低，並考量被告犯罪動機、智識程度等
    一切情狀，認檢察官具體求處有期徒刑1 年2 月略嫌過重，
    量處如主文所示之刑，以資懲戒。
  (二)扣案之白色粉末1 包（檢驗前淨重0.045 公克，檢驗後淨重
    0.036 公克），經檢驗結果為第一級毒品海洛因，已如前所
    述，其包裝袋因包覆毒品，顯留有毒品之殘渣，與其上殘留
    之毒品，衡情已難以分析剝離，亦無析離實益，當應整體視
    為毒品，不問屬於被告與否，應依毒品危害防制條例第18條
    第1 項前段之規定宣告沒收銷燬之。至鑑驗耗用之毒品既已
    滅失，自無庸宣告沒收。
據上論斷，應依刑事訴訟法第273 條之1 第1 項、第299 條第1
項前段，毒品危害防制條例第10條第1 項、第18條第1 項前段，
刑法第11條、第47條第1 項，判決如主文。
本案經檢察官魏豪勇到庭執行職務。
中    華    民    國   100    年    5     月    26    日
                  刑事第六庭    法  官  曾鈴
以上正本證明與原本無異。
如不服本判決應於收受送達後10日內向本院提出上訴書狀，並應
敘述具體理由；如未敘述上訴理由者，應於上訴期間屆滿後20日
內向本院補提理由書（均須按他造當事人之人數附繕本）「切勿
逕送上級法院」。
中    華    民    國   100    年    5     月    30    日
                                書記官  李月君
附錄本判決論罪科刑法條：
毒品危害防制條例第10條第1 項
施用第一級毒品者，處 6 月以上 5 年以下有期徒刑。